【裁判字號】    99,易,442
【裁判日期】    990421
【裁判案由】    竊盜
【裁判全文】
臺灣臺南地方法院刑事判決               99年度易字第442號
公  訴  人  臺灣臺南地方法院檢察署檢察官
被      告  甲○○
上列被告因竊盜案件，經檢察官提起公訴（99年度偵字第4777號
），被告就被訴事實為有罪之陳述，本院依簡式審判程序，判決
如下：
    主  文
甲○○攜帶兇器竊盜，累犯，處有期徒刑壹年。
    事  實
一、甲○○有下列竊盜案件科刑紀錄：
  (一)民國（下同）96年4月9日經本院以95年度易字第1366號判決
    判處有期徒刑7月確定；
  (二)於96年5月4日經本院以96年度簡字第1066號判決判處有期徒
    刑5月確定；
  (三)於96年4月23日經本院以96年度簡字第877號判決判處有期徒
    刑6月確定；
  (四)於96年5月21日經本院以96年度易字第329號判決判處有期徒
    刑3月、3月、5月、10月、10月，並定應執行刑為有期徒刑2
    年4月確定；
  (五)於96年9月26日經本院以96年度易字第1098號判決判處有期
    徒刑5月確定；又因毀損案件，於96年4月23 日經本院以96
    年度簡字第877號判決判處拘役20日確定；
    嗣(1)、(2)、(3)、(4)及毀損罪部分經本院以96年度聲減字第
    1349號裁定各減為有期徒刑3月15日、2月15日、3月、1月15
    日、1月15日、2月15日、5月、5月、拘役10日，應執行有期
    徒刑1年10月及拘役10日確定，上述有期徒刑及拘役，並均
    已於98年6月4日執行完畢出監。
二、詎甲○○仍不知悔改，於前開有期徒刑執行完畢後5年內，
    ，復意圖為自己不法之所有，於99年3月22日13時50分許，
    在臺南縣下營鄉○○街31號對面廢棄工寮，並持置於該工寮
    內，客觀上足供作為兇器使用之鐮刀一把割斷電線而竊取丙
    ○○所有之中型蓄電池（YUASA型）一台，得手後，欲離開
    之際，適為丙○○當場發現，報警處理，經警當場逮捕，並
    扣得鐮刀一把、中型蓄電池（YUASA型）一台（均發還被害
    人丙○○），始悉上情。
三、案經臺南縣警察局麻豆分局報請臺灣臺南地方法院檢察署檢
    察官偵查後起訴。
    理  由
一、本件被告所犯為死刑、無期徒刑、最輕本刑為三年以上有期
    徒刑以外之罪，亦非屬高等法院管轄之第一審案件，其於準
    備程式進行中，先就被訴事實為有罪之陳述，經法官告知簡
    式審判程式之旨，並聽取公訴檢察官之意見後，依刑事訴訟
    法第273條之1第1項、第273條之2等規定，裁定進行簡式審
    判程式，且不受同法第159條第1項、第161條之2、第161條
    之3、第163條之1及第164條至第170條所規定證據能力認定
    及調查方式之限制，合先敘明。
二、上開犯罪事實，有下列證據可資佐證：
  (一)證人即被害人丙○○於警詢中之證述。（警卷第4至6頁）
  (二)被告甲○○於警詢及偵查中之自白。（警卷第1至3頁、偵卷
    第8至9頁）
  (三)扣案鐮刀1把，扣押書、贓物認領保管單各一紙。（警卷第7
    頁、第8頁）
  (四)現場照片8張。（警卷第9至12頁）
三、綜上，本件事證已屬明確，被告犯行堪以認定，應依法論科
    。
四、論罪科刑：
    按刑法第321條第1項第3款之攜帶兇器竊盜罪，係以行為人
    攜帶兇器竊盜為其加重條件，此所謂兇器，其種類並無限制
    ，凡客觀上足對人之生命、身體、安全構成威脅，具有危險
    性之兇器均屬之，且祇須行竊時攜帶此種具有危險性之兇器
    為已足，並不以攜帶之初有行兇之意圖為必要（最高法院79
    年臺上字第5253號判例要旨參照）。查被告於本案中使用之
    鐮刀1把，係鐵質尖銳之物，若持以攻擊人體，自能成傷，
    客觀上自足以對人之生命、身體、安全構成威脅，顯為具有
    危險性之兇器無訛；是核被告所為，係犯刑法第321條第1項
    第3款之加重竊盜罪。又被告有前述之前科紀錄，有台灣高
    等法院被告前案紀錄表在卷可稽，其於有期徒刑執行完畢後
    5年內，故意再犯本件有期徒刑以上之罪，均為累犯，應依
    累犯之規定，加重其刑；爰審酌被告正值壯年，有多次竊盜
    前科，素行不佳，不循正途謀生賺取財物，竟思不勞而獲，
    而以竊盜之方式取得財物，行為實不足取，被告之犯行已造
    成被害人之困擾及社會治安之破壞，自應受相當之刑事非難
    ，及被告犯後坦承犯行之態度等一切情狀，量處如主文所示
    之刑，以資懲儆。又檢察官請求依竊盜犯贓物犯保安處分條
    例第3條第1項規定宣告被告強制工作乙節。惟查本件被告犯
    罪時間距其前案執行完畢時間，甫執行完畢，雖未逾1年，
    然其於審理中坦白認過，已有悔意，且犯罪所得不高，本院
    認為量處如主文所示之刑，應已足收警懲之效，並堪以矯正
    之竊盜之惡習，因認尚無另依公訴人所請宣告其應於刑之執
    行前令入勞動場所強制工作之必要。另扣案鐮刀一把，雖係
    被告犯罪所用之物，惟並非被告所有，且非違禁物，不為沒
    收之諭知，併此敘明。
據上論斷，依刑事訴訟法第273條之1第1項、第299條第1項前段
，刑法第321條第1項第3款、第47條第1項，判決如主文。
本案經檢察官薛雯文提起公訴；檢察官乙○○到庭執行職務。
中    華    民    國    99    年    4    月    21    日
                  刑事第八庭    法  官  洪士傑
以上正本證明與原本無異。
如不服本判決，應於本判決送達後10日內，向本院提出上訴書狀
，並應敘述具體理由。如未敘述上訴理由者，應於上訴期間屆滿
後20日內向本院補提理由書狀（均須按他造當事人之人數附繕本
）「切勿逕送上級法院」。
                                書記官   黃鋕偉
中    華    民    國    99    年    4     月    22    日
附錄法條
中華民國刑法第321 條（加重竊盜罪）
犯竊盜罪而有左列情形之一者，處6月以上、5年以下有期徒刑：
一、於夜間侵入住宅或有人居住之建築物、船艦或隱匿其內而犯
    之者。
二、毀越門扇、牆垣或其他安全設備而犯之者。
三、攜帶兇器而犯之者。
四、結夥三人以上而犯之者。
五、乘火災、水災或其他災害之際而犯之者。
六、在車站或埠頭而犯之者。
前項之未遂犯罰之。

司法院資訊處製作；財團法人民間司法改革基金會備份。
